# 子公司未分配利润转增股本，母公司是否要增加长投成本？

提问人：前线狙击手 时间：2010-02-03 10:37:50
如题。

回答人：chenyiwei
不用。

回答人：chenyiwei
回复 guizilaile00 的帖子
1 、子公司从有限责任公司整体变更为股份有限公司，只是其股东权益的内部结构调整，股东权益总额不变，对母公司的合并报表也没有影响。母公司的成本法长期股权投资对应的子公司投资时初始净资产金额也不变。
2 、股改是改变公司组织形式的法人行为，所以应当以个别报表所列的净资产为基础进行股改。 3 、没有看懂你的问题 3 ？

提问人：guizilaile00 时间：2013-02-01 10:13:24
回复 chenyiwei 的帖子
是这样的： 首无A公司与少数股东甲共同出资成立B公司，出资分别为 80 万， 20 万。持股分别为80%，20%。后B公司再与少数股东乙共同出资成立C公司。这里不讲C公司了。 2012 年中，B公司本身法人的不含合并的 2012 年期初未分配利润 50 万（净利润形成）， 2012 年1-6月形成利润 10 万。总净资产100+50+10=160万股改。转股 140 万股，资本公积 20 万。股东A公司和少数股东占股比例不变。 B公司下半年实现损益 20 万元。B公司合并报表中少数股东损益和权益均已准确确认。 现在是按级次合并 我的第一个问题即是指这样是否合适？ 1 、母公司合并B公司时， 借：实收资本 140 资本公积 20 贷：长投 80 少数股东权益 20+12=32 年初未分配利润 48 另请问B公司账面因股改确认的资本公积，成本法合并的时候母公司是否需要确认。即年初未分配利润那里冲减出来改为资本公积？因为模拟权益法的时候确认但是抵不掉。留在账面上了。 3 、A公司合并报表的时候，确认少数股东甲的少数股东损益的时候，应该是以子公司B的合并报表中归属于母公司的净利润减去B公司股改的时候上半年实现的 10 万净利润为基数乘以20%确认。因上半年实现的净利润已在第一笔合并分录那里确认为权益和年初未分配利润了。同时，作为少数股东甲，仍需将上半年 10 万的净利润还原为少数股东甲的损益，贷记年初未分配利润。这样A公司的少数股东甲占B公司合并报表的损益和权益就可以和B公司合并报表中的归属于母公司的净利润和净资产的比例相配比。检验就可以对上了。 4 、如果是有利润分配，母公司收到股利，那成本法下合并分录是否是 借：投资收益 贷：利润分配 不知我的理解和操作是否准确？
谢谢陈老师。

回答人：chenyiwei
3 、本期归属母公司股东的损益和少数股东损益仍按B的全年合并报表为基础确认。 4 、是。

回答人：chenyiwei
1 、母公司合并B公司时抵销期初权益，这样做应可行； 2 、合并报表层面仍体现在未分配利润中而不是资本公积中，即子公司权益内部结转在合并报表层面不体现，仍按其最初来源反映。

提问人：guizilaile00 时间：2013-06-18 12:46:28
回复 chenyiwei 的帖子
公司希望将子公司的土地以现在的价值体现出来，现在有个方案是：子公司以 2012 年 10 月 31 日为基准日进行改制，改成股份公司，工商变更日期为 2012 年 12 月 31 日.母公司的长期股权投资可以按子公司净资产的评估值入账不，合并报表怎么处理？ 母公司对于这个的处理 同上面的子公司直接股改是一样的处理吗？谢谢陈老师。

回答人：chenyiwei
如果是有限责任公司整体变更为股份有限公司，母公司对被改制企业的长期股权投资账面价值应保持不变，不应按评估值调账，不适用解释 1 号第十条和解释 2 号第二条的规定。

回答人：chenyiwei
有限责任公司整体变更为股份有限公司并非会计主体的改变，因此资产价值不应调整。只有全民所有制企业改为公司制企业时才能按评估值调账，把资产增值体现出来。